臺灣高雄地方法院刑事判決　　　　　　　94年度易字第1276號
公　訴　人　臺灣高雄地方法院檢察署檢察官
被　　　告　乙○○
　　　　　　丁○○
上列被告因竊盜案件，經檢察官提起公訴（94年度偵字第12367
號）及移送併辦審理（94年度偵字第18719 號），被告就被訴事
實為有罪之陳述，經本院合議庭裁定由受命法官獨任進行簡式審
判程序，本院判決如下：
    主  文
乙○○共同連續竊盜，累犯，處拘役捌拾伍日，如易科罰金，以
佰元折算壹日。
丁○○共同竊盜，處拘役肆拾日，如易科罰金，以佰元折算壹
日。
    事實及理由
一、犯罪事實：乙○○前因違反毒品危害防制條例案件，經本院
    以92年度訴字第2654號判處有期徒刑10月確定，甫於民國94
    年4 月28日縮刑期滿執行完畢。詎乙○○仍不知悔改，基於
    意圖為自己不法所有之概括犯意，連續為下列行為：(一)於94
    年5 月28日上午11時20分許，在高雄市鼓山區○○○路274
    號台灣水泥股份有限公司（下稱台灣水泥公司）鼓山廠之停
    車場內，與丁○○共同基於意圖為自己不法所有之犯意聯絡
    ，共同以徒手搬運之方式，竊取台灣水泥公司所有之鐵質水
    溝蓋1 塊〔重約30公斤，價值約新台幣（下同）200 元〕，
    得手後搬運約50公尺，惟尚未搬出停車場即為台灣水泥公司
    守衛李鳴仲發現而報警當場查獲；(二)於94年8 月17日上午10
    時許，在高雄市○○○路與裕誠路口，趁吳榮峻未予注意之
    際，竊取吳榮峻所有放置於自用小貨車上之藍色工具箱1 個
    （外觀標示「釧盛」字樣，內有電鑽1 支，價值約1,000 元
    ），得手後逃逸。嗣於同日上午11時許，在高雄市鼓山區○
    ○○路2 巷「海安宮」後方為警查獲，並起獲上開工具箱1
    個（內有電鑽1 支）。案經高雄市政府警察局鼓山分局報請
    臺灣高雄地方法院檢察署檢察官偵查起訴及移送併辦審理。
二、認定事實所憑之證據：
  (一)被告乙○○、丁○○於本院審理中坦承不諱（見本院卷笫69
    、80頁）。
  (二)證人甲○○於警詢中之證詞（見警卷笫7 、8 頁）、證人李
    鳴仲於警詢及偵訊中之證詞（見警卷笫9 、10頁、偵卷笫26
    、27頁）、扣押筆錄、扣押物品目錄表、贓物認領保管單各
    1 份、照片8 幀（以上見警卷笫14至16頁、笫18至23頁）。
  (三)被害人吳榮峻於警詢中之指訴（見併警(一)卷笫4 、5 頁）、
    扣押筆錄及扣押物品目錄表、贓物認領保管單各1 份、照片
    2 幀（以上見併警(一)卷笫10至13頁、笫15、16頁）。
三、按竊盜罪之既遂、未遂之區別，以行為人已否將所竊物品移
    置於自己實力支配下為斷，不以有否搬出失主之住宅為準，
    亦即行為人只要破壞所有人或持有人與物之支配關係，並已
    建立新的持有支配關係即移入行為人自己實力支配之下，則
    竊取行為即已完成且既遂，並不以將他人之持有物搬離原持
    有人之支配空間為必要。查本件被告乙○○、丁○○已將鐵
    質水溝蓋1 塊置於自己實力支配下，並已搬運相當距離，被
    告二人竊盜行為即已完成且既遂，至渠等雖尚未將上開水溝
    蓋1 塊搬出台灣水泥公司停車場，即為守衛李鳴仲發現而報
    警當場查獲，然衡諸上開說明，並不影響渠等竊盜行為已既
    遂。是核被告乙○○、丁○○就犯罪事實(一)所為及乙○○就
    犯罪事實(二)所為，均係犯刑法第320 條第1 項之普通竊盜罪
    。被告二人就上揭犯罪事實(一)之竊盜犯行，有犯意之聯絡及
    行為之分擔，皆為共同正犯。被告乙○○先後2 次竊盜犯行
    ，時間緊接，方法相同，所犯復為構成要件相同之罪名，顯
    係基於概括犯意反覆為之，應依連續犯規定論以一罪，並依
    法加重其刑。又移送併辦之被告乙○○犯行（即犯罪事實(二)
    部分），雖未據公訴人起訴，然與公訴人起訴書所起訴部分
    （即犯罪事實(一)部分）有連續犯之裁判上一罪關係，當為起
    訴效力所及，本院自應一併審理，另檢察官就犯罪事實(一)之
    被告乙○○、丁○○二人犯行，認係該當刑法第320 條笫3
    項、笫1 項之普通竊盜未遂罪，容有未洽，惟行為既遂、未
    遂僅係犯罪狀態之不同，並不生變更法條之問題，均併此敘
    明。查被告乙○○前因違反毒品危害防制條例案件，經本院
    以92年度訴字第2654號判處有期徒刑10月確定，甫於94年4
    月28日縮刑期滿執行完畢，有臺灣高等法院被告前案紀錄表
    1 份附卷可按，其受有期徒刑之執行完畢，5 年以內再犯有
    期徒刑以上之罪，為累犯，依法加重其刑。被告乙○○有二
    種以上刑之加重事由，應依法遞加重之。爰審酌被告乙○○
    曾有違反肅清煙毒條例、違反毒品危害防制條例等前科之素
    行，被告丁○○曾有公共危險前科之素行，有臺灣高等法院
    被告前案紀錄表附卷可按，被告二人均年輕力壯，不思正途
    以獲取所需，竟率爾竊取他人之財物，所為自應受相當之刑
    事非難。惟念被告二人犯後於本院均尚能坦承犯行，態度尚
    可，且所竊之物均已由甲○○、吳榮峻領回，有贓物認領保
    管單2 紙附卷足佐（見警卷笫19頁、併警(一)卷笫10頁），所
    生損害已有減輕及渠等犯罪之動機、目的、手段、智識程度
    、生活狀況等一切情狀，分別量處如主文所示之刑，並均諭
    知易科罰金之折算標準，以資懲儆。
據上論斷，應依刑事訴訟法第273 條之1 第1 項、第284 條之1
、第299 條第1 項前段，刑法笫28條、笫56條、第320 條第1 項
、第47條、笫41條笫1 項前段，罰金罰鍰提高標準條例第1 條前
段、第2 條，判決如主文。
本案經檢察官丙○○到庭執行職務。
中　　華　　民　　國　　94　　年　　11　　月　　17　　日
                  鳳山刑事第一庭  法　官  林永村
以上正本證明與原本無異。
如不服本判決，應於判決送達後10日內，向本院提出上訴狀。
中　　華　　民　　國　　94　　年　　11　　月　　17　　日
                                  書記官  李祥銘
附錄本判決論罪之法條：
中華民國刑法第320條
(普通竊盜罪、竊佔罪)
意圖為自己或第三人不法之所有，而竊取他人之動產者，為竊盜
罪，處 5 年以下有期徒刑、拘役或500 元以下罰金。
意圖為自己或第三人不法之利益，而竊佔他人之不動產者，依前
項之規定處斷。
前二項之未遂犯罰之。
